臺灣士林地方法院民事裁定
110年度消債更字第233號
債  務  人  陳立信  
上列債務人聲請更生事件，本院裁定如下：
    主  文
債務人陳立信自中華民國一百一十一年五月十九日十七時起開始
更生程序。
命司法事務官進行本件更生程序。
    理  由
一、按債務人不能清償債務或有不能清償之虞，且無擔保或無優
    先權之本金及利息債務總額未逾新臺幣（下同）1,200萬元
    者，於法院裁定開始清算程序或宣告破產前，得向法院聲請
    更生；法院開始更生程序之裁定，應載明其年、月、日、時
    ，並即時發生效力；法院裁定開始更生程序後，得命司法事
    務官進行更生程序；必要時，得選任律師、會計師或其他適
    當之自然人或法人一人為監督人，觀諸消費者債務清理條例
    （下稱消債條例）第3條、第42條第1項、第45條第1項、第1
    6條分別定有明文。
二、聲請意旨略以：伊有不能清償債務情事，前已向最大債權金
    融機構聲請協商，惟協商不成立。又伊無擔保或無優先權之
    本金及利息債務總額未逾1,200萬元，且未經法院裁定開始
    清算程序或宣告破產，爰依法聲請更生等語。
三、經查，債務人所主張之上開事實，業據提出債務人全戶戶籍
    謄本（見本院卷第26頁）、民國107、108、109年度綜合所
    得稅各類所得資料清單及全國財產稅總歸戶財產查詢清單（
    見本院卷第28至32、94頁）、財團法人金融聯合徵信中心當
    事人綜合信用報告之前置協商專用債權人清冊（見本院卷第
    34至43頁）、勞工保險被保險人投保資料表（見本院卷第44
    、45頁）、前置協商不成立通知書（見本院卷第46頁）、租
    賃契約書（見本院卷第48、50頁）、集保戶往來參加人明細
    資料表（見本院卷第87至91頁）、銀行帳戶交易明細及存摺
    明細（見本院卷第92、93頁）等為憑，堪信為真實。參酌債
    務人現年54歲（見本院卷第26頁），原任職於信實公寓大廈
    管理維護股份有限公司，每月薪資約3萬元（見本院卷第114
    至127頁），目前從事清潔工作，而依其陳報之債務總額已
    達225萬709元（見本院卷第20、22頁）觀之，足認債務人之
    財產、勞力、信用確不能清償全部債務。此外，復查無消債
    條例第6條第3項、第8條或第46條各款所定駁回更生聲請之
    事由，是債務人聲請更生，應屬有據，爰依首揭規定，裁定
    其應予開始更生程序，並命司法事務官進行本件更生程序。
四、爰裁定如主文。
中　　華　　民　　國　　111 　年　　 5　　月　　19　　日
                  民事第一庭  法  官  黃筠雅
以上正本係照原本作成。
本件裁定不得抗告。
中　　華　　民　　國　　111 　年　　5 　　月　　19　　日
                              書記官  陳芝箖